## ERIC RODRIGUES PIRES

Idade: 29 anos (3 de nov. de 1995)

Gênero: Masculino

Nacionalidades: Brasileira, portuguesa

Local: São Paulo, Brazil

Endereço de e-mail: eric@eric.dev.br GitHub: https://github.com/EpicEric

#### **OBJETIVOS**



Eu sou um **engenheiro de computação** com experiência em projetos de software, com foco no **desenvolvimento full-stack de aplicações web**. Minha especialidade é usar toda minha gama de habilidades para desenvolver sistemas, desde a conceitualização e pesquisa até a arquitetura e implementação; desenvolvendo o backend, frontends funcionais e simples, as APIs necessárias, e o mínimo do lado da infraestrutura. Também sou capaz de **rapidamente absorver novo conhecimento de forma flexível**, para lidar com sistemas de software existentes, estudando a documentação e código-fonte existentes para dar suporte.

Depois de uma longa pausa após sair do último emprego, estou pronto para encarar novos desafios e dar meu melhor com minhas especialidades. Nada me motiva mais do que **aprender novas tecnologias**, em especial quando envolvem projetos de código aberto e paradigmas novos, e espero resolver problemas e encarar novos desafios num ambiente de trabalho saudável.

### **EXPERIÊNCIA**

### Analista de projetos (NIC.br, Jun. 2018 - Ago. 2021)

Eu entrei no departamento de projetos como um estagiário por 8 meses, na parte do portfólio de ferramentas de medição de tráfego de Internet. Antes da efetivação, eu fiquei responsável por mais microsserviços da arquitetura descentralizada, incluindo a app. web de medição de banda larga. Minha principal conquista foi criar uma plataforma web em tempo real a partir de um design sprint. Após doze meses, eu concluí o desenvolvimento solo full-stack de um MVP, entregando um produto funcional para uso pelos provedores de Internet no Brasil, com o propósito de monitorar problemas de rede dos consumidores ou no IX.br.

<u>Outros estágios de desenvolvimento de software</u> (várias, Mai. 2016 - Dez. 2017) Eu adquiri experiência em várias empresas durante a graduação, graças ao modelo quadrimestral do curso. Minhas responsabilidades e as tecnologias envolvidas eram sempre diferentes, incluindo automação de dados, desenvolvimento de funcionalidade para plataforma de EaD, e um web-app para gerenciamento remoto de sistemas embarcados. Eu aprendi a lidar com sistemas desconhecidos e não-documentados, entregando sempre acima das expectativas dos meus superiores.

Ajudante e organizador de evento voluntário (Colégio Santa Cruz, Jan. 2014 - Mar. 2020) Eu participei da organização de uma gincana atual de matemática no meu colégio. Eu me voluntariei durante seis edições, sempre tendo mais responsabilidades com os anos. Algumas contribuições incluem criar enigmas e multimídia, revisar materiais, compor músicas-tema e ajudar com a organização no dia dos eventos.

# **EDUCAÇÃO**

Bacharelado em Eng.ª de Computação: USP, Escola Politécnica, 2018

Ensino médio: Colégio Santa Cruz, 2013

#### **HABILIDADES**

Idiomas: Português (falante nativo), Inglês (fluente), Espanhol/Francês (básico).

Programação: Experiência profissional com Python, Typescript, React, Golang e Kotlin.

Experiência de hobby com Vue, Rust e Ponylang.

Frameworks e tecnologias: Facilidade com Linux, Docker, Git, APIs REST. Experiência

considerável com Kubernetes, GraphQL, Kafka, TailwindCSS.